# 向陈版主求助，关于债务重组和同一控制下企业合并的事项

提问人：EMcoldwindblows 时间：2015-07-28 08:58:49
现在做的一家公司A，因为前期支付民间资本借贷导致的利息额一直大，而且没有进费用，一直在往来里面挂账。企业要规范财务，想要将该利息进行消化。股东还有别处的一家企业B，企业B里面有块地和固定资产。企业想通过对股东债务重组的形式将之前的已经支付的利息额与公司B的股权进行债务重组。但是，现在存在问题，（ 1 ）如果股东以公司B的股权抵债，公司A以公司B的股权是按照债务重组中非货币性资产的公允价值入账，还是以同一控制下企业合并的账面价值入账，（股东均是A、B的控股股东)。（ 2 ）如若采取其他方式，怎样才能将企业B的公允价值释放。

回答人：chenyiwei
你说的情况应优先遵循企业合并准则，即作为同一控制下的合并，A取得B的股权投资按对应的B的净资产份额作为初始成本，与所抵销的债务的账面价值之间的差额调整权益。

提问人：EMcoldwindblows 时间：2015-07-28 21:28:10
陈版主，如果遵循债务重组的话，可不可以解释的通？ 还有一个问题就是如果股东将公司B以股权增资的形式增资公司A，公司B的入账价值也是按照同一控制下合并吗？有没有别的方法将公司B中土地和资产的公允价值释放出来

回答人：chenyiwei
1 、当债务重组和非货币性资产交换准则的规定与其他准则发生冲突时，都是这两个准则让路。 2 、以B的股权对A增资也是按照同一控制下合并处理。